【裁判字號】    97,審易,2787
【裁判日期】    980122
【裁判案由】    竊盜
【裁判全文】
臺灣高雄地方法院刑事判決            97年度審易字第2787號
公  訴  人  臺灣高雄地方法院檢察署檢察官
被      告  丁○○
                    （現於台灣高雄看守所附設勒戒所）
上列被告因竊盜案件，經檢察官提起公訴（97年度偵緝字第2750
號），嗣因被告就被訴事實為有罪之陳述，本院依簡式審判程序
審理，判決如下：
    主  文
丁○○犯竊盜罪，均累犯，各處有期徒刑月，應執行有期徒
刑柒月。
    事  實
一、丁○○前因違反麻醉藥品管理條例、槍砲彈藥刀械管制條例
    、肅清煙毒條例案件，經判處有期徒刑確定後，於民國87年
    10月2 日縮短刑期假釋出監；嗣又於90年間另犯搶奪案件，
    由臺灣高雄地方法院以90年度訴字第3017號判處有期徒刑1
    年6 月確定，經與前開案件殘刑有期徒刑4 年11月13日接續
    執行，且經減刑確定後，甫於96年7 月16日縮短刑期執行完
    畢出監。詎丁○○仍不知悔改，（一）於97年7 月10日下午
    1 時10分許，騎乘腳踏車行經高雄市○○區○○街41巷32號
    住處附近之高雄市三民區○○○路100 巷附近時，見該巷34
    號之乙○○宅前有自來水表鐵蓋可資竊取，竟意圖為自己不
    法之所有，下車徒手竊取該乙○○所購入裝設之自來水表鐵
    蓋1 個（價值約新台幣【下同】500 元）後置放腳踏車籃旋
    即離去。（二）丁○○離去後，復於97年7 月10日下午1 時
    12 分 許，由不知情之林峰全騎乘車號YZD —272 號輕機車
    搭載至高雄市三民區○○○路100 巷附近時，見有機可趁，
    復基於意圖為自己不法之所有，逕自下車至該巷口36號丙○○宅前，竊取丙○○所購入裝設之自來水表鐵蓋1 個（價值
    約500 元），得手後於同日下午1 時18分許，獨自搬運離去
    。（三）丁○○嗣於97年7 月14日晚上9 時20分許，行經上
    開住處附近之高雄市○○區○○路182 巷附近時，見甲○○
    所有之壞冷氣機1 台（價值約2500元）放置在冷氣窗下，即
    意圖為自己不法之所有，以住處所有之手拉車搬運竊取之。
    得手後並運往高雄市○○區○○路560 巷42號陳丁開經營之
    資源回收場，以2250元之代價賣予不知情之陳丁開。嗣經甲○○發覺遭竊報案後，由警方調閱監視錄影畫面循線查獲，
    並在陳丁開處扣得遭竊之壞冷氣機1 台。
二、案經高雄市政府警察局三民第二分局報告臺灣高雄地方法院
    檢察署檢察官偵查起訴。
    理  由
一、本件被告丁○○所犯竊盜罪，為死刑、無期徒刑、最輕本刑
    為3 年以上有期徒刑以外之罪，其於準備程序進行中，就被
    訴事實為有罪之陳述，經本院告知簡式審判程序之旨，並聽
    取檢察官及被告之意見後，裁定進行簡式審判程序。
二、上開犯罪事實，業經被告丁○○於本院審理中坦承不諱，核
    與證人即被害人乙○○、丙○○、甲○○於警詢之證述相符
    ，且有證人即資源回收場人員陳丁開於警詢之證述可參，並
    有監視錄影翻拍照片20紙、現場照片4 紙、贓物認領保管單
    1 份在卷可查，足認被告之自白與事實相符，足堪採信。從
    而，本件事證明確，被告犯行，應堪認定，應依法論科。
三、核被告所為就犯罪事實（一）（二）（三）所為，均係犯刑
    法第320 條第1 項之普通竊盜罪。又被告於97年7 月10日下
    午1 時10分許騎乘腳踏車竊得被害人乙○○住處之自來水表
    鐵蓋1 個離去後，始另於97年7 月10日下午1 時12分許，由
    不知情之林峰全騎乘車號YZD —272 號輕機車搭載至高雄市
    三民區○○○路100 巷附近，由被告自行下車竊得被害人丙○○所有之自來水表鐵蓋1 個，業經被告於本院審理時證述
    明確，並有上開監視錄影照片在卷可稽（警詢卷第17、第18
    ～21頁），且侵害被害人之法益亦不相同，足認被告顯係分
    別起意，起訴意旨認被告係於同一時地接續竊得被害人乙○○、丙○○之自來水表鐵蓋各1 個，顯有誤會。又被告所犯
    上開三罪，犯意各別，行為互殊，應予分論併罰。被告有事
    實欄所載之前科，減刑後，於96年7 月16日縮短刑期執行完
    畢，有臺灣高等法院被告前案紀錄表1 份在卷可按，其受徒
    刑之執行完畢後，5 年以內故意再犯本件有期徒刑以上之罪
    ，均為累犯，應依刑法第47條第1 項之規定，各加重其刑。
    爰審酌被告年值青壯，身心健全，不思循正當工作以謀資費
    ，竟竊取他人財物，價值觀念偏差，應予導正，所竊物品價
    值非鉅，事後坦承犯行，犯後態度尚可等一切情狀，分別量
    處如主文所示之刑，及定其應執行刑。
據上論斷，應依刑事訴訟法第273 之1 第1 項、第299 條第1 項
前段，刑法第320 條第1 項、第47條第1 項、第51條第5 款，刑
法施行法第1 條之1 ，判決如主文。
本案經檢察官戊○○到庭執行職務。
中    華    民    國    98    年    1     月    22    日
                  刑事第七庭    法  官  梁淑美
以上正本證明與原本無異。
如不服本判決應於收受本判決後10日內向本院提出上訴書狀，並
應敘述具體理由，如未敘述上訴理由者，應於上訴期間屆滿後20
日內補提理由書狀於本院（均須按他造當事人之人數附繕本）「
切勿逕送上級法院」。
中    華    民    國    98    年    1     月    22    日
                                 書記官  林豐富
附錄本案論罪科刑法條：
中華民國刑法第320條
（普通竊盜罪、竊佔罪）
意圖為自己或第三人不法之所有，而竊取他人之動產者，為竊盜
罪，處5 年以下有期徒刑、拘役或5 百元以下罰金。
意圖為自己或第三人不法之利益，而竊佔他人之不動產者，依前
項之規定處斷。
前二項之未遂犯罰之。


司法院資訊處製作；財團法人民間司法改革基金會備份。
